【裁判字號】    95,訴,1881
【裁判日期】    950815
【裁判案由】    毒品危害防制條例
【裁判全文】
臺灣臺中地方法院刑事判決              95年度訴字第1881號
公  訴  人  臺灣臺中地方法院檢察署檢察官
被      告  乙○○
上列被告因違反毒品危害防制條例案件，經檢察官提起公訴（95
年度毒偵字第2508號）及移送併辦（95年度毒偵字第2993號），
本院合議庭裁定由受命法官獨任行簡式審判程序，判決如下：
    主  文
乙○○連續施用第一級毒品，累犯，處有期徒刑拾月。
    犯罪事實
一、乙○○之素行欠佳，曾因多次施用毒品案件，經 2次觀察、
    勒戒及 1次強制戒治等執行程序，強制戒治部分經於民國89
    年 9月23日執行完畢釋放出所；刑責部分，則曾經本院以88
    年度中簡字第 522號及88年度中簡字第2758號判決各判處有
    期徒刑 4月、如易科罰金以3百元折算1日確定，又因違反槍
    砲彈藥刀械管制條例案件，經本院以89年度中簡上字第 255
    號判決判處有期徒刑 5月、如易科罰金以3百元折算1日確定
    ，上開 3罪所處之刑經本院以89年度聲字第5358號裁定合併
    定應執行刑為有期徒刑11月（得易科罰金）確定後，入監執
    行，於90年 8月10日縮刑期滿執行完畢（此部分構成累犯）
    。惟其於出監後，復因3次竊盜罪與1次施用毒品案件，經本
    院以92年度易字第2899號、93年度易字第1772號、93年度訴
    字第1520號判決判處有期徒刑 4月（得易科罰金）、7月、7
    月及10月確定，經本院以94年度聲字第 103號裁定合併定應
    執行刑為有期徒刑2年1月確定，經再次入監執行，甫於95年
    3月7日假釋中付保護管束出監，現仍於假釋期間中。
二、詎乙○○猶不知戒除毒癮，復於受前開有期徒刑之執行完畢
    後 5年內及再次入監執行之假釋期間內，基於施用第一級毒
    品海洛因之概括犯意，自95年4月10日起至95年5月16日中午
    某時許止，在其住處附近之臺中市西屯區西屯國小後方某不
    知名廟宇之公共廁所內，以將少許海洛因摻於香菸內點燃後
    吸其煙霧之方式，及約每1星期至10天施用1次之頻率，連續
    施用第一級毒品海洛因多次。嗣分別於：(一)95年 4月19日晚
    上 9時30分許，在臺中市○○區○○路43號旁之墓地，其正
    欲向綽號「阿彬」之人購買毒品時，為警據報前往現場，經
    在現場扣得第一級毒品海洛因與第二級毒品安非他命各 1袋
    等物（經查為原亦在現場等候購買毒品之張榮魁所丟棄），
    認乙○○亦涉有犯罪嫌疑，經帶返警局採集尿液送驗而查獲
    。(二)95年5月16日晚上7時許，在臺中縣大雅鄉忠義村之「和
    平營區」內，因其另涉竊盜犯嫌為警逮捕，經帶返警局採集
    其尿液送驗後查獲。
三、案經臺中市警察局第六分局及臺中縣警察局分別報告或移送
    臺灣臺中地方法院檢察署檢察官偵查起訴及移送併辦，本院
    改由受命法官獨任行簡式審判程序。
    理  由
一、認定犯罪事實及量刑審酌之依據：
  (一)被告乙○○之自白。
  (二)證人林振強、陳永成於警詢中之證述。
  (三)臺中市警察局第六分局員警偵查報告書、採集尿液鑑定同意
    書、委託檢驗尿液代號與真實姓名對照表各 1份、詮昕科技
    股份有限公司濫用藥物尿液檢驗報告 1份。
  (四)臺中縣警察局勘察採證同意書、委託檢驗尿液代號與真實姓
    名對照表各 1份、中山醫學大學附設醫院藥物濫用檢測中心
    尿液檢驗報告 1份。
  (五)臺灣高等法院被告前案紀錄表（被告前案、累犯及素行之認
    定）。
二、應予敘明部分：
  (一)按被告乙○○行為後，刑法第56條關於連續犯之規定（即：
    連續數行為而犯同一之罪名者，以一罪論。但得加重其刑至
    二分之一）業經刪除，刑法第47條累犯之規定，亦自原規定
    之「受有期徒刑之執行完畢，或受無期徒刑或有期徒刑一部
    之執行而赦免後，五年以內再犯有期徒刑以上之罪者，為累
    犯，加重本刑至二分之一」，修正為第47條第 1項之「受徒
    刑之執行完畢，或一部之執行而赦免後，五年以內故意再犯
    有期徒刑以上之罪者，為累犯，加重本刑至二分之一」，並
    均自95年7月1日起施行。比較新舊法之規定：1.就連續犯之
    規定部分：被告之行為，均應成立毒品危害防制條例第10條
    第 1項之施用第一級毒品罪，此點固無不同。然於舊法之情
    形下，被告之行為既具有時間緊接、方法相同，又係觸犯構
    成要件相同罪名之情形，應僅以一罪論，而成立連續施用第
    一級毒品罪，並依法加重其刑，但以加重至二分之一為限；
    惟於新法之情形下，被告之各次行為均應獨立成罪，再依刑
    法第51條第 5款之規定，於各刑中之最長期以上，各刑合併
    之刑期以下，定其應執行刑，是比較新舊法規定之結果，修
    正後之新法，並無更有利於被告之情形存在；2.就累犯之規
    定部分：就本案被告之犯行應適用累犯之規定及加重本刑至
    二分之一言，情形並無不同。是比較修正前後之規定，新法
    之規定，並無更有利於被告之情形可言，自應依刑法第 2條
    第 1項前段之規定，適用被告行為時之法律，即修正前刑法
    第56條及第47條之規定加以處斷。
  (二)檢察官移送併辦之犯罪事實，原在起訴之犯罪事實之內，本
    院原應加以審理。
三、適用之法條：刑事訴訟法第273條之1第1項、第299條第 1項
    前段、第310條之2、第454條第1項，毒品危害防制條例第10
    條第1項，刑法第11條前段、第2條第1項前段、（修正前）
    第56條、第47條。
本案經檢察官甲○到庭執行職務。
中    華    民    國    95    年    8    月     15    日
                臺灣臺中地方法院刑事第六庭
                        法  官  鄧  敏  雄
上正本證明與原本無異
如不服本判決，應於送達後十日內向本院提出上訴狀（須附繕本
），上訴於臺灣高等法院臺中分院。
                        書記官  黃  士  益
中    華    民    國    95    年    8     月    15    日
附錄本案論罪科刑法條全文：
毒品危害防制條例第10條第1項
施用第一級毒品者，處6月以上5年以下有期徒刑。


司法院資訊處製作；財團法人民間司法改革基金會備份。
